【裁判字號】    89,訴,414
【裁判日期】    891212
【裁判案由】    違反著作權法等
【裁判全文】
臺灣士林地方法院刑事判決                          八十九年度訴字第四一四號
    公  訴  人  臺灣士林地方法院檢察署檢察官
    被      告  甲○○
右列被告因違反著作權法案件，經檢察官提起公訴（八十九年度偵字第三一一一、三
八一六、三八一九、四二九三號），本院判決如左：
    主  文
甲○○明知為侵害著作權之物，以意圖營利而交付之方法侵害他人之著作權，並以之
為常業，處有期徒刑壹年貳月。緩刑肆年。
扣案如附表所列之盜版遊戲光碟片捌拾貳片及遊戲光碟目錄肆本，均沒收。
    事  實
一、甲○○係設於台北縣汐止市○○○路○段四十一巷二十一號未立店名之電視遊樂
    器遊戲光碟片交易店負責人，明知某不詳姓名之成年男子前去兜售如附表所列之
    電腦遊戲光碟片，均係未經合法授權分別擅自重製日商新力電腦娛樂股份有限公
    司（下簡稱新力公司）、日商卡波光股份有限公司（下簡稱卡波光公司）及日商
    思奎爾股份有限公司（下簡稱思奎爾公司）享有著作財產權之電腦遊戲軟體，竟
    仍意圖營利，基於常業之犯意，於民國八十八年十一月間起，每隔二週即在其上
    開電視遊樂器遊戲光碟片交易店內，以每一遊戲光碟片新台幣（下同）三十元之
    之價格，向該不詳名男子販入電腦遊戲光碟片，每次約進貨三千元，旋即在其上
    開店內，連續以每片五十元之價格，販售交付予不特定顧客營利，並以此為常業
    。嗣於八十九年三月十四日下午五時許，經警在上址查獲，並扣得如附表所示之
    盜版之遊戲光碟片八十二片及遊戲光碟目錄四本。
二、案經日商新力公司訴由內政部警政署保安警察第二總隊第一大隊第一中隊報告及
    日商卡波光公司、思奎爾公司訴請台灣士林地方法院檢察署檢察官偵查起訴。
    理  由
一、右揭事實，業據被告於本院審理時供承不諱，核與日商新力、卡波光及思奎爾公
    司共同告訴代理人乙○○律師指訴情節相符，並有扣案如附表所列之盜版遊戲光
    碟片八十二片、目錄四本可資佐證。而附表所示之盜版遊戲光碟，均係分別未得
    授權即擅自重製日商新力、卡波光及思奎爾等公司享有著作權之遊戲光碟，亦經
    告訴代理人鑑識無誤，有鑑定報告書一份在卷可稽，而附表所列之遊戲光碟片著
    作權人雖係日本人，但均經上述日商新力等公司在我國境內與日本國境內同步首
    次發行，有各該遊戲光碟之期末期初存量明細表、進貨單、發票及出貨單及在國
    內代理商英特全股份有限公司發行販售遊戲光碟片等首次公開發行資料影本各一
    份附卷可憑，是該日本人著作得受我國著作權法保護，本件事證已明，被告犯嫌
    洵堪認定，應依法論科。
二、查被告甲○○明知係侵害他人著作權之盜版遊戲光碟片，仍意圖營利而販入後出
    售交付予不特定之顧客，並恃以維生，核其所為係違反著作權法第八十七條第二
    款、第九十三條第三款、第九十四條之罪。爰審酌被告牟利動機、販賣之數量、
    販賣所得利益、販賣仿冒盜版遊戲光碟片致被害人所受之損害、犯罪後坦承態度
    及被告販賣侵害他人盜版電腦程式著作物，嚴重破壞我國保護智慧財產權之國際
    形象及對於他人無體財產權的尊重等一切情狀，量處如主文第一項所示之刑。末
    查被告未曾受有期徒刑以上刑之宣告，有台灣高等法院檢察署刑案紀錄簡覆表在
    卷可按，因一時失慮，貪圖利益致誤觸法網，犯後深表悔悟，已結束原有店面，
    犯後態度良好，堪信其歷此偵查、審判程序及刑之宣告之教訓後，當能知所警惕
    ，而無再犯之虞，因認對被告所處之刑以暫不執行為適當，爰併予宣告緩刑五年
    ，用勵自新。扣案如附表所示之遊戲光碟片八十二片及遊戲光碟目錄四本，均係
    被告所有供犯本罪所用之物，應依刑法第三十八條第一項第二款規定，併予宣告
    沒收。
三、公訴意旨另以：被告明知「PS設計圖」、「CAPCOM」、「FIANL FANTASY」分別
    係日商新力公司、卡波光公司及思奎爾公司向經濟部中央標準局（現改制為智慧
    財產局）申請註冊享有商標專用權之商標，且知前開姓名不詳之成年男子所販售
    之遊戲光碟商品，係未經商標專用權人日商新力公司、卡波光公司及思奎爾公司
    授權而仿冒相同於前揭所示商標圖樣於其上，並冒用新力公司名義偽造該等文書
    製作及授權之準私文書（Licensed by Sony Computer Entertainment INC.），
    且該遊戲光碟透過電視遊樂器執行，會出現前揭商標圖樣、公司名稱及前開準私
    文書，說明係新力公司之產品，竟仍予販入後陳列出售予不特定顧客，而遭警另
    行查獲扣得遊戲光碟片六千四百七十三片，因認被告另涉犯商標法第六十三條、
    刑法第二百十六條、第二百十條等罪。惟查：本件扣案之遊戲光碟片置於適合執
    行光碟片內程式之主機，再配合電視等相關設備，使其內之遊戲軟體出現於電視
    螢幕上時，固會出現上述「PS」設計圖等商標圖樣及英文名稱及公司授權文字，
    以表彰其電腦遊戲光碟之商品來源，有卷附操作執行之螢幕照片可稽，惟上開遊
    戲光碟片正反面或外包裝上，並無任何有關告訴人日商新力等公司註冊之商標，
    且被告亦供明顧客前往選購時，僅告知欲購買之遊戲光碟片名稱，由伊找出取出
    交付完成交易，並未備妥主機、螢幕加以執行光碟片使顧客試看或操件之情形，
    故交易過程中，被告既未透過執行光碟片顯示於螢幕向顧客展示前揭商標、英文
    名稱及授權文字，用以表彰其電腦遊戲光碟之商品來源，乃顧客購回遊戲光碟片
    返家自行操作執行時始會出現上述商標、英文名稱及授權文字，則被告並無以遊
    戲光碟片操作執行後始會出現之商標圖樣供作行銷之用，尚難認被告有就前述註
    冊圖樣作商標使用，或就該授權文句，以之充作真正文書而向顧客加以主張，均
    難認與商標法第六十三條及刑法第二百十六條、第二百十條行使偽造私文書罪要
   件相符，公訴意旨所認尚有誤會，惟起訴書認此部分與前揭違反著作權法犯行，
    有方法結果之牽連犯裁判上一罪關係，爰不另為無罪之諭知，併此敘明。
據上論斷，應依刑事訴訟法第二百九十九條第一項前段、著作權法第九十四條、第九
十三條第三款、刑法第十一條前段、第七十四條第一款、第三十八條第一項第二款，
判決如主文。
本案經檢察官高愈杰到庭執行職務。
中      華      民      國      八十九      年    十二    月    十二    日
                                臺灣士林地方法院刑事第一庭
                                    法  官
右正本證明與原本無異。
如不服本判決，應於判決送達後十日內，向本院提出上訴狀。
                                          書記官
中      華      民      國      八十九    年    十一    月    二十九    日
附表：
┌──┬────────────────┬───┬─────────┐
│編號│ 遊    戲    光  碟    名    稱 │數  量│被      害      人│
├──┼────────────────┼───┼─────────┤
│ 一 │野戰神兵２（WILD ARMS2）        │八片  │日商新力電腦娛樂股│
│    │                                │      │份有限公司        │
├──┼────────────────┼───┼─────────┤
│ 二 │ GT實戰賽車2（跑車浪漫旅2）     │六片  │同  右            │
│    │ GRAN TURISMO 2                 │      │                  │
├──┼────────────────┼───┼─────────┤
│ 三 │ 骰子大戰2（骰子方塊2）         │八片  │同  右            │
│    │ XI JUMBO                       │      │                  │
├──┼────────────────┼───┼─────────┤
│ 四 │ 恐龍危機（DINO CRISIS）        │七片  │日商卡波光股份有限│
│    │                                │      │公司              │
├──┼────────────────┼───┼─────────┤
│ 五 │惡靈古堡（BIOHAZARD3 LAST ESCAPE│十片  │同 右             │
│    │）                              │      │                  │
├──┼────────────────┼───┼─────────┤
│ 六 │太空戰士３（FINAL FANTASY Ⅷ）  │四十三│日商思奎爾股份有限│
│    │                                │片    │公司              │
├──┴────────────────┴───┴─────────┤
│合計片數：八十二片                                                │
└─────────────────────────────────┘


司法院資訊處製作；財團法人民間司法改革基金會備份。
